【裁判字號】    96,訴,1787
【裁判日期】    970204
【裁判案由】    毒品危害防制條例
【裁判全文】
臺灣臺北地方法院刑事判決              96年度訴字第1787號
公  訴  人  臺灣臺北地方法院檢察署檢察官
被      告  甲○○
上列被告因違反毒品危害防制條例案件，經檢察官提起公訴（96
年度毒偵字第3382號），被告於本院準備程序進行中，就被訴事
實為有罪之陳述，經本院告知簡式審判程序意旨，並聽取公訴人
及被告之意見後，本院合議庭裁定由受命法官獨任依簡式審判程
序審理，並判決如下：
    主  文
甲○○施用第一級毒品，處有期徒刑陸月，如易科罰金，以新臺
幣壹仟元折算壹日。扣案含有第一級毒品海洛因液體（淨重零點
壹公克）沒收銷燬之；扣案承裝海洛因液體之注射針筒壹支沒
收。
    事  實
一、甲○○前於民國九十五年間因施用毒品案件，經國防部南部
    地方軍事法院以九十五年度聲勒字第五號裁定送觀察、勒戒
    後，認無繼續施用毒品之傾向而於同年三月二十三日釋放出
    所，由國防部南部地方軍事法院檢察署以九十五年度毒偵字
    第七十七號、第一０九五號、第二０九五號為不起訴處分確
    定。詎料甲○○仍不知戒除施用毒品習性，於前開觀察勒戒
    執行完畢釋放後五年內之九十六年十月十九日上午十一時十
    分許（為警查獲前），基於施用第一級毒品海洛因之犯意，
    在臺北市○○路二九九巷附近，以將第一級毒品海洛因粉末
    摻水後以針筒注射靜脈之方式，非法施用第一級毒品海洛因
    一次。甫施打完畢，即為警在臺北市○○路二九九巷口查獲
    ，並扣得其所有、預備供其注射用之含有第一級毒品海洛因
    成分液體（業已摻水調製）之注射針筒一支。
二、案經臺北市政府警察局萬華分局報告臺灣臺北地方法院檢察
    署檢察官偵查起訴。
    理  由
一、程序部分：本件被告所犯係死刑、無期徒刑或最輕本刑為三
    年以上有期徒刑以外之罪，亦非屬高等法院管轄第一審之案
    件，其於準備程序中就被訴事實為有罪之陳述，經本院告知
    簡式審判程序之旨，並聽取當事人意見後，經本院合議庭依
    刑事訴訟法第二百七十三條之一第一項規定裁定由受命法官
    獨任進行簡式審判程序，合先敘明。
二、被告上揭施用第一級毒品海洛因之事實，業據其於本院準備
    程序、審理時坦承不諱（見本院九十七年一月二十八日準備
    程序筆錄及審理筆錄），而員警查獲被告後所採集之尿液檢
    體，經送請臺灣尖端先進生技醫藥股份有限公司以酵素免疫
    分析法初步檢驗，再佐以氣相層析質譜儀分析法確認檢驗結
    果確呈嗎啡陽性反應，此有臺北市政府縣警察局偵辦毒品案
    件尿液檢體委驗單、臺灣尖端先進生技醫藥股份有限公司出
    具之濫用藥物檢驗報告各一紙附卷可稽（見毒偵卷第三十七
    頁至第三十八頁），且以氣相層析質譜儀之方法作藥物及其
    代謝產物之定性及定量分析檢驗者，幾乎不會有偽陽性反應
    產生，亦即如尿液中未含有煙毒之反應者，即不可能產生因
    藥物所引起之偽陽性反應，此為毒品檢驗學之常規，亦為本
    院辦理相關違反毒品危害防制條例案件所知悉，是以上開檢
    驗結果當足以認定為真實而堪予採信。而被告為警查獲時，
    自其身著長褲左側口袋內起獲之含有不明液體之注射針筒一
    支，經本院依職權送請法務部調查局鑑驗，鑑驗結果該支注
    射針筒內裝之液體含有第一級毒品海洛因成分，淨重零點一
    三公克，空針筒重二點二三公克等情，此有法務部調查局調
    科壹字第０九六００五五０九七０號鑑定書存卷憑查，而被
    告亦自承該注射針筒為其所有，預備供己施打等語（見本院
    九十七年一月二十八日審理筆錄），在在足徵被告前開任意
    性自白確與事實相符，應可採為論罪科刑之依據。末查，被
    告於九十五年間因施用毒品案件，經國防部南部地方軍事法
    院裁定送觀察、勒戒後，認無繼續施用毒品之傾向而於同年
    三月二十三日釋放出所，並由國防部南部地方軍事法院檢察
    署以九十五年度毒偵字第七十七號、第一０九五號、第二０
    九五號為不起訴處分確定等情，有臺灣高等法院被告前案紀
    錄表一份附卷為憑，堪認被告確於前開觀察勒戒執行完畢釋
    放後五年內，再犯本件毒品危害防制條例第十條第一項之施
    用毒品罪。從而，本件事證明確，被告施用第一級毒品海洛
    因之犯行，已經證明，應依法論科。
三、是核被告所為係犯毒品危害防制條例第十條第一項之施用第
    一級毒品罪。其持有本件扣案含有第一級毒品海洛因成分之
    液體以及其於施用前後所持有之第一級毒品海洛因等行為，
    既意在供己施用，其持有之低度行為應為施用之高度行為吸
    收，均不另論罪。爰審酌被告前因施用毒品案件，業經觀察
    、勒戒，且曾獲不起訴處分之寬典，卻未能把握自新機會，
    澈底戒除施用毒品之惡習，仍再施用足以導致人體機能發生
    依賴性、成癮性及抗藥性等障礙之第一級毒品海洛因之犯行
    ，足徵其沾染毒品甚深，惟念及其此次查獲之施用次數僅一
    次、所犯又屬自戕行為，暨其動機、目的、手段、品行、生
    活狀況、智識程度等一切情狀，量處如主文所示之刑，併諭
    知易科罰金之折算標準。
四、扣案含有第一級毒品海洛因成分之液體（淨重零點一三公克
    ），為查獲之第一級毒品，自應依毒品危害防制條例第十八
    條第一項前段規定，予以宣告沒收銷燬之；又承裝上開海洛
    因液體之注射針筒一支（空針筒重二點二三公克），係供被
    告盛放毒品而方便供其施用第一級毒品所用之物，且為被告
    所有，業據其供述在卷（見本院九十七年一月二十八日審理
    筆錄），爰依刑法第三十八條第一項第二款規定併予宣告沒
    收。
五、據上論斷，應依刑事訴訟法第二百七十三條之一第一項、第
    二百九十九條第一項前段，毒品危害防制條例第十條第一項
    、第十八條第一項前段，刑法第十一條前段、第四十一條第
    一項前段、第三十八條第一項第二款，判決如主文。
本案經檢察官郭麗娟到庭執行職務。
中    華    民    國    97    年    2     月    4     日
                      臺彎臺北地方法院刑事第五庭
                            法  官  何俏美
如不服本判決，應於送達後10日內，向本院提出上訴狀。
附錄本件論罪科刑法條全文
毒品危害防制條例第10條
施用第一級毒品者，處六月以上五年以下有期徒刑。
施用第二級毒品者，處三年以下有期徒刑。
                            書記官  林曉郁
中    華    民    國    97    年    2     月     5    日


司法院資訊處製作；財團法人民間司法改革基金會備份。
